臺灣宜蘭地方法院刑事判決　　　　　　　 96年度易字第255號
公　訴　人　臺灣宜蘭地方法院檢察署檢察官
被　　　告　甲○○
　　　　　　乙○○
上二人共同
選任辯護人　扶助律師林世超律師
被　　　告　丙○○
上列被告等因竊盜案件，經檢察官提起公訴（96年度偵字第1313
號），嗣於本院準備程序進行中，被告先就被訴事實為有罪之陳
述，經裁定進行簡式審判程序，本院判決如下：
    主  文
甲○○、乙○○、丙○○共同犯結夥三人、攜帶兇器、踰越牆垣
竊盜罪，各處有期徒刑陸月，如易科罰金，均以新臺幣貳仟元折
算壹日。均減為有期徒刑參月，如易科罰金，均以新臺幣貳仟元
折算壹日，均緩刑貳年。扣案之螺絲起子貳支、扳手伍支、工具
箱壹個，均沒收。
    事  實
一、甲○○、乙○○、丙○○共同基於意圖為自己不法所有之犯
    意聯絡，於民國96年3月25日15時許，結夥三人一同至中日
    保利食品有限公司位於宜蘭縣蘇澳鎮○○○路7之9號之停業
    中工廠，於翻越過該工廠之圍牆後，進入工廠廠房內，分持
    丙○○所有，客觀上具有危險性，足供作為傷害人身體、生
    命兇器使用之鐵製螺絲起子二支、扳手五支及工具箱一個等
    工具，拆卸竊取抽水馬達四個、空壓機組一台、H鋼一支、
    鐵櫃一個等物得手，嗣於搜尋其他財物之際，即為到場之員
    警於同日19時許當場查獲，並扣得前揭之螺絲起子二支、扳
    手五支、工具箱一個等工具，及抽水馬達四個、空壓機組一
    台、H鋼一支、鐵櫃一個等物（均已發還中日保利食品有限
    公司）。
二、案經宜蘭縣警察局蘇澳分局報請臺灣宜蘭地方法院檢察署檢
    察官偵查起訴，嗣於本院準備程序進行中，被告先就被訴事
    實為有罪之陳述，經裁定進行簡式審判程序。
    理  由
一、上揭犯罪事實，迭據被告甲○○、乙○○、丙○○於警詢、
    檢察官偵訊及本院審理時坦承不諱，核與證人即中日保利食
    品有限公司廠長丁○○證述公司停業廠房財物遭竊之情節相
    符，且有贓物認領保管單一件及現場相片四張在卷可稽，復
    有被告丙○○所有之螺絲起子二支、扳手五支及工具箱一個
    等行竊工具扣案可資佐證。依此，足徵被告甲○○、乙○○
    、丙○○上開自白確與事實相符，本件事證已臻明確，被告
    三人之犯行均堪予認定，均應依法論科。
二、按刑法第321條第1項第3款之攜帶兇器竊盜罪，係以行為人
    攜帶兇器竊盜為其加重條件，此所謂兇器，其種類並無限制
    ，凡客觀上足對人之生命、身體、安全構成威脅，具有危險
    性之兇器均屬之，且祇須行竊時攜帶此種具有危險性之兇器
    為已足，不論行為人是否於攜帶之初即有行兇之意圖、是否
    攜帶之目的在於便利行竊、是否於行竊之過程中已經使用該
    兇器，此觀最高法院70年台上字第1613號、79年台上字第52
    53號判例意旨及同院91年台上字第4078號判決意旨即明。查
    扣案之螺絲起子1支長度為30公分，1支長度為24.5公分；扳
    手（圓型）1支長度為26公分、1支為20公分、1支為25公分
    ；扳手（伸縮型）2支長度均為30公分，上開螺絲起子、扳
    手均為鐵製品，質地堅硬乙節，業經本院勘驗屬實（見本院
    卷第40頁），如持之用以施暴、脅迫、抵抗而毆擊人體，依
    一般社會觀念，將足以傷害人之身體、生命，自屬具有危險
    性之兇器，故核被告甲○○、乙○○、丙○○結夥三人，且
    隨身攜帶上開扳手、螺絲起子，翻越圍牆後，進入工廠內竊
    取抽水馬達等物之所為，均係犯刑法第321條第1項第2、3、
    4款之結夥三人、攜帶兇器、踰越牆垣竊盜罪，公訴人於起
    訴書犯罪事實欄已記載被告係結夥三人攜帶兇器翻牆進入行
    竊，惟證據並所犯法條欄內僅引用刑法第321條第1項第3、4
    款之規定，漏未援引同條項第2款之規定，容有未洽，應予
    更正。又被告三人間，就上開犯行，有犯意聯絡及行為分擔
    ，均為共同正犯。爰審酌被告甲○○、乙○○、丙○○之品
    行、智識程度；犯罪之動機、目的、手段、所得財物價值；
    犯後已坦承犯行，並取得被害人之諒解，犯後態度尚佳，及
    被害人所受損害等一切情狀，均量處有期徒刑六月，如易科
    罰金，均以新臺幣二千元折算一日，且均依中華民國九十六
    年罪犯減刑條例第2條第1項第3款之規定，均減為有期徒刑
    三月，如易科罰金，均以新臺幣二千元折算一日，以示警懲
    。又被告甲○○、乙○○、丙○○前均未曾因故意犯罪受有
    期徒刑以上刑之宣告，此有臺灣高等法院被告前案紀錄表三
    件在卷可稽，渠等因一時失慮致罹刑章，經此審理教訓後，
    當知警惕而無再犯之虞，故本院認所處之刑均以暫不執行為
    適當，爰均併宣告緩刑二年，以啟自新。至於扣案之螺絲起
    子二支、扳手五支、工具箱一個、均為被告丙○○所有，且
    係供犯本罪所用之物等情，分據被告甲○○、乙○○、丙○○供明在卷，均應依刑法第38條第1項第2款之規定，宣告沒
    收之。
據上論斷，應依刑事訴訟法第284條之1、第273條之1第1項、第2
99條第1項前段，刑法第28條、第321條第1項第2、3、4款、第41
條第1項前段、第74條第1項第1款、第38條第1項第2款，中華民
國九十六年罪犯減刑條例第2條第1項第3款、第7條，判決如主文
。
本案經檢察官吳志成到庭執行職務。
中　　華　　民　　國　　96　　年　　7 　　月　　26　　日
                    刑事第三庭法  官  劉家祥
以上正本證明與原本無異。
如不服本判決應於收受本判決後10日內向本院提出上訴書狀，並
應敘述具體理由。若未敘述理由者，應於上訴期間屆滿後20日內
向本院補提理由書狀(均須按他造當事人之人數附繕本)。
                              書記官  邱淑秋
中　　華　　民　　國　　96　　年　　7 　　月　　30　　日
附錄本案論罪科刑法條全文：
刑法第321條第1項第2、3、4款。
犯竊盜罪而有左列情形之一者，處6月以上、5年以下有期徒刑：
二  毀越門扇、牆垣或其他安全設備而犯之者。
三  攜帶兇器而犯之者。
四  結夥三人以上而犯之者。
